---
title: "Bimbo. Predicción de la demanda"
subtitle: "Proyecto fin de M3.1 Business Analytics. Universidad de Deusto.                  Programa en Big Data y Business Intelligence"
author: 
 - "Jose Luis Apellaniz"
 - "Estíbaliz Mtz. de Bujo"
date: "25/10/2020"
output: 
  html_document:
    code folding: show
    highlight: haddock
    theme: flatly
    toc: true
    toc_depth: 3
    toc_float: yes
    number_sections: yes
    
---

```{r setup, include=FALSE}
knitr::opts_chunk$set(echo = TRUE, message = FALSE, warning=FALSE)
```
# Introducción.

```{r libraries, collapse=TRUE, message = FALSE, warning=FALSE}
# Carga de las librerías necesarias
library(tidyverse)
library(data.table)
library(caret)
library(magrittr)
library(Metrics)
library(ggpubr)
```

# Preprocesado de los datos.
Vamos a convertir y reducir la tabla original de datos de Bimbo, donde cada fila contiene los datos de las transacciones individuales para cada producto, a una tabla más manejable con los datos agregados de demanda para cada combinación posible de Cliente (tienda) y Producto, que tengan disponibles datos para las siete semanas suministradas y los presentamos por semanas.

```{r data, cache =TRUE, message = FALSE, warning=FALSE}
# Carga del archivo de datos
dt_train<-readRDS("../Data/dt_train")
knitr::kable(head(dt_train,10), caption = "Tabla Original de Bimbo")
# Nos quedamos solamente con las columnas que afectan a la predicción
train<-dt_train[, .(Semana,Cliente_ID,Producto_ID, Demanda_uni_equil)]
# Borramos la tabla origen
rm(dt_train)
# Cálculo de la demanda agregada para cada combinación Semana-Cliente_ID-Producto_ID
train<-train[, .(Demanda_agg=sum(Demanda_uni_equil)), .(Semana, Cliente_ID,Producto_ID)]
# Obtenemos el número de semanas con datos disponibles para cada combinación Cliente_ID-Producto_ID
train<-train[, .(Semana,Demanda_agg,num_sem=.N),.(Cliente_ID,Producto_ID)]
# Nos quedamos con las combinaciones que tienen las 7 semanas de datos
train<-train[num_sem==7]
# Eliminamos el campo indicador del número de semanas
train<-train[,num_sem:=NULL]
# Convertimos a data frame la tabla
df_train<-as_tibble(train)
# Obtenemos un data frame de muestreo con datos únicos de combinaciones Cliente-
set.seed(43)
df_sample <- df_train %>% select(Cliente_ID,Producto_ID) %>% 
  distinct() %>%
  sample_frac(0.01) 
# Borramos el data table
rm(train)
# Seleccionamos las filas del data frame de datos según el muestreo realizado de forma que se 
# mantienen combinaciones con las 7 semanas de datos completas.
df_sample <- df_train %>% inner_join(df_sample, by = c("Cliente_ID", "Producto_ID"))
# Borramos el data frame con todos los datos y nos quedamos con el muestreado
rm(df_train)
# Lo convertimos en un tablón con las semanas como columnas de datos de demanda y añadimos un id
# a cada combinación Cliente-Producto
tablon <- df_sample %>% 
  spread(Semana,Demanda_agg) %>% 
  rowid_to_column(var = "id")
# Arreglamos los nombres de las columnas.
colnames(tablon) <- c("id","Cliente_ID", "Producto_ID", "S3", "S4", "S5", "S6", "S7", "S8", "S9")
knitr::kable(head(tablon,10), caption = "Tabla Cliente-Producto-Demanda")
```

# Modelo de predicción. Cálculo de la media por Cliente-Producto.
Siguiendo el principio de la navaja de Occam optamos por la adopción del modelo más sencillo posible que de buenos resultados.

Tomamos como predicción para cada combinación Cliente-Producto la media de las semanas de la 3 a la 8 redondeada hacia abajo.

```{r}
train_normal <- tablon %>% 
  rowwise() %>% 
  mutate(media = floor(mean(c_across(S3:S8)))) %>% 
  mutate(diff = S9-media)

train_normal %>% ggplot(aes(fill=c(S9,Prediccion))) + 
  geom_density(aes(x=media),alpha = 0.5,fill = "orangered2") +
  geom_density(aes(x=S9),alpha = 0.5,fill = "gray50") +
  scale_x_continuous(limits=c(0,10))+
  theme_minimal()+
  labs(x = "Demanda normalizada",
       y = "Densidad",
       title = "Modelo de la media",
       subtitle = "Comparativa Semana 9 vs media") 

```


Veamos como queda la tabla.

```{r}
knitr::kable(head(train_normal,10), caption = "Tabla Cliente-Producto-Demanda")

df_resumen <- tibble() 
smr <- summary(train_normal$diff) 
sd <- sd(train_normal$diff)
var <- var(train_normal$diff)
rmsle <- rmsle(train_normal$S9, train_normal$media)

df_resumen <- as_tibble(t(c("Media", smr[1], smr[2], smr[3], smr[4], smr[5], smr[6], sd, var, rmsle)))
colnames(df_resumen) <- c("Model","Min", "1st Q", "Median", "Mean", "3rd Q", "Max", "SD", "Var", "RMSLE")
df_resumen$Min <- format(round(as.numeric(df_resumen$Min),4))
df_resumen$`1st Q` <- format(round(as.numeric(df_resumen$`1st Q`),4))
df_resumen$Median <- format(round(as.numeric(df_resumen$Median),4))
df_resumen$Mean <- format(round(as.numeric(df_resumen$Mean),4))
df_resumen$`3rd Q` <- format(round(as.numeric(df_resumen$`3rd Q`),4))
df_resumen$Max <- format(round(as.numeric(df_resumen$Max),4))
df_resumen$SD <- format(round(as.numeric(df_resumen$SD),4))
df_resumen$Var <- format(round(as.numeric(df_resumen$Var),4))
df_resumen$RMSLE <- format(round(as.numeric(df_resumen$RMSLE),4))

knitr::kable(df_resumen, caption = "Tabla resumen de modelos")
```
# Resumen gráfico

```{r graph_1 ,message = FALSE, warning=FALSE}
p1<-train_normal %>% ggplot(aes(x=id, y=diff))+
  geom_point(alpha = 1/3) +
  geom_line(alpha = 1/6)+
  scale_y_continuous(limits=c(-800,800))+
  theme_minimal()+
  labs(x = "id Producto-Cliente",
       y = " % Desviación de la predicción",
       title = "Modelo media semanas")

p2<-train_normal %>% ggplot(aes(x=diff))+
  geom_density(color = "gray50") +
  scale_x_continuous(limits=c(-20,20))+
  theme_minimal()+
  labs(x = "Desviación de la predicción",
       y = "Densidad",
       title = "Modelo media semanas")

p3<-train_normal %>% ggplot(aes(fill=c(S9,media)))+
  geom_density(aes(x=media),alpha = 0.5,fill = "orangered2") +
  geom_density(aes(x=S9),alpha = 0.5,fill = "gray50") +
  scale_x_continuous(limits=c(-3,50))+
  theme_minimal()+
  labs(x = "Demanda",
       y = "Densidad",
       title = "Modelo media semanas",
       subtitle = "Comparativa Semana 9 vs Predicción")

p4<-train_normal %>% ggplot(aes(y=diff))+
  geom_boxplot(color = "orangered") +
  scale_y_continuous(limits=c(-10,10))+
  theme_minimal()+
  labs(y = "Desviación de la predicción",
       title = "Modelo media semanas")
  
ggarrange(p1, p2, p3, p4)
```

```{r}


```


