---
title: "Bimbo. Predicción de la demanda"
subtitle: "Proyecto fin de M3.1 Business Analytics. Universidad de Deusto.                  Programa en Big Data y Business Intelligence"
author: 
 - "Jose Luis Apellaniz"
 - "Estíbaliz Mtz. de Bujo"
date: "25/10/2020"
output: 
  html_document:
    code folding: show
    highlight: haddock
    theme: flatly
    toc: true
    toc_depth: 3
    toc_float: yes
    number_sections: yes
    
---

```{r setup, include=FALSE}
knitr::opts_chunk$set(echo = TRUE, message = FALSE, warning=FALSE)
```
Tomado de competición Kaggle - Grupo Bimbo Inventory Demand

https://www.kaggle.com/c/grupo-bimbo-inventory-demand/forums

# Introducción.
En este concurso, el Grupo Bimbo invita a los Kagglers a desarrollar un modelo para predecir con precisión la demanda de inventario basado en datos históricos de ventas. Haciendo esto se asegurará de que los consumidores de sus más de 100 productos de panadería no miren fijamente a los estantes vacíos, mientras que también se reducirá la cantidad gastada en reembolsos a los propietarios de las tiendas con el excedente de producto no apto para la venta.

En esta competición, se pronosticará la demanda de un producto para una semana determinada, en una tienda en particular. El conjunto de datos que se le da consiste en 9 semanas de transacciones de venta en México. Cada semana, hay camiones de entrega que entregan los productos a los vendedores. Cada transacción consiste en ventas y devoluciones. Las devoluciones son los productos que no se han vendido y que han caducado. La demanda de un producto en una semana determinada se define como las ventas de esta semana restadas por la devolución de la semana siguiente.


```{r libraries, collapse=TRUE}
# Carga de las librerías necesarias
library(tidyverse)
library(data.table)
library(caret)
library(magrittr)
library(Metrics)
library(ggpubr)
```

# Preprocesado de los datos.
Vamos a convertir y reducir la tabla original de datos de Bimbo, donde cada fila contiene los datos de las transacciones individuales para cada producto, a una tabla más manejable con los datos agregados de demanda para cada combinación posible de Cliente (tienda) y Producto, que tengan disponibles datos para las siete semanas suministradas y los presentamos por semanas.

```{r data, cache =TRUE}
# Carga del archivo de datos
dt_train<-readRDS("../Data/dt_train")
knitr::kable(head(dt_train,10), caption = "Tabla Original de Bimbo")
# Nos quedamos solamente con las columnas que afectan a la predicción
train<-dt_train[, .(Semana,Cliente_ID,Producto_ID, Demanda_uni_equil)]
# Borramos la tabla origen
rm(dt_train)
# Cálculo de la demanda agregada para cada combinación Semana-Cliente_ID-Producto_ID
train<-train[, .(Demanda_agg=sum(Demanda_uni_equil)), .(Semana, Cliente_ID,Producto_ID)]
# Obtenemos el número de semanas con datos disponibles para cada combinación Cliente_ID-Producto_ID
train<-train[, .(Semana,Demanda_agg,num_sem=.N),.(Cliente_ID,Producto_ID)]
# Nos quedamos con las combinaciones que tienen las 7 semanas de datos
train<-train[num_sem==7]
# Eliminamos el campo indicador del número de semanas
train<-train[,num_sem:=NULL]
# Convertimos a data frame la tabla
df_train<-as_tibble(train)
# Obtenemos un data frame de muestreo con datos únicos de combinaciones Cliente-
set.seed(43)
df_sample <- df_train %>% select(Cliente_ID,Producto_ID) %>% 
  distinct() %>%
  sample_frac(0.01) 
# Borramos el data table
rm(train)
# Seleccionamos las filas del data frame de datos según el muestreo realizado de forma que se 
# mantienen combinaciones con las 7 semanas de datos completas.
df_sample <- df_train %>% inner_join(df_sample, by = c("Cliente_ID", "Producto_ID"))
# Borramos el data frame con todos los datos y nos quedamos con el muestreado
rm(df_train)
# Lo convertimos en un tablón con las semanas como columnas de datos de demanda y añadimos un id
# a cada combinación Cliente-Producto
tablon <- df_sample %>% 
  spread(Semana,Demanda_agg) %>% 
  rowid_to_column(var = "id")
# Arreglamos los nombres de las columnas.
colnames(tablon) <- c("id","Cliente_ID", "Producto_ID", "S3", "S4", "S5", "S6", "S7", "S8", "S9")
knitr::kable(head(tablon,10), caption = "Tabla Cliente-Producto-Demanda")
```

# Modelo de predicción. Cálculo de la media por Cliente-Producto.
Siguiendo el principio de la navaja de Occam optamos por la adopción del modelo más sencillo posible que de buenos resultados.

Tomamos como predicción para cada combinación Cliente-Producto la media de las semanas de la 3 a la 8 redondeada hacia abajo. También calculamos el valor de la diferencia entre los valores de la semana 9 y la media de las semanas previas como parámetro de evaluación del modelo.

Presentamos la comparación entre la semana 9 y la predicción en forma de densidades de distribución para diferentes rangos de la demanda unitaria.
```{r, model}
train_normal <- tablon %>% 
  rowwise() %>% 
  mutate(media = floor(mean(c_across(S3:S8)))) %>% 
  mutate(diff = S9-media)

p1 <-train_normal %>% ggplot() + 
  geom_density(aes(x=media,fill = "Prediccion"),alpha = 0.5) +
  geom_density(aes(x=S9,fill = "Semana 9"),alpha = 0.5) +
  scale_fill_manual("", guide = "legend",
                    values = c("Prediccion" = "orangered2",
                               "Semana 9" = "gray50")) +
  theme_minimal()+
  theme(legend.position = c(0.8,0.9))+
  labs(x = "Demanda unitaria",
       y = "Densidad",
       title = "Comparativa Semana 9 vs media",
       subtitle = "Para todo el rango de valores de demanda")

p2 <- train_normal %>% ggplot() + 
  geom_density(aes(x=media,fill = "Prediccion"),alpha = 0.5) +
  geom_density(aes(x=S9,fill = "Semana 9"),alpha = 0.5) +
  scale_fill_manual("", guide = "legend",
                    values = c("Prediccion" = "orangered2",
                               "Semana 9" = "gray50")) +
  scale_x_continuous(limits=c(0,100))+
  theme_minimal()+
  theme(legend.position = c(0.8,0.9))+
  labs(x = "Demanda unitaria",
       y = "Densidad",
       title = "Comparativa Semana 9 vs media",
       subtitle = "Rango de demanda 0-100") 
  
p3 <- train_normal %>% ggplot() + 
  geom_density(aes(x=media,fill = "Prediccion"),alpha = 0.5) +
  geom_density(aes(x=S9,fill = "Semana 9"),alpha = 0.5) +
  scale_fill_manual("", guide = "legend",
                     values = c("Prediccion" = "orangered2",
                                "Semana 9" = "gray50")) +
  scale_x_continuous(limits=c(0,50))+
  theme_minimal()+
  theme(legend.position = c(0.8,0.9))+
  labs(x = "Demanda unitaria",
       y = "Densidad",
       title = "Comparativa Semana 9 vs media",
       subtitle = "Rango de demanda 0-50") 
  
p4 <- train_normal %>% ggplot() + 
  geom_density(aes(x=media,fill = "Prediccion"),alpha = 0.5) +
  geom_density(aes(x=S9,fill = "Semana 9"),alpha = 0.5) +
  scale_fill_manual("", guide = "legend",
                    values = c("Prediccion" = "orangered2",
                               "Semana 9" = "gray50")) +
  scale_x_continuous(limits=c(0,10))+
  theme_minimal()+
  theme(legend.position = c(0.8,0.9))+
  labs(x = "Demanda unitaria",
       y = "Densidad",
       title = "Comparativa Semana 9 vs media",
       subtitle = "Rango de demanda 0-10") 

ggarrange(p1, p2, p3, p4, common.legend = TRUE, legend = "bottom")



```

En naranja tenemos la media (la predicción) y en gris los datos de la semana 9 (los datos de validación). Las zonas de solape aparecen en marrón. Se observa que el modelo se ajusta muy bien a los datos de validación de la semana 9.

Veamos como queda la tabla.
```{r, table}
knitr::kable(head(train_normal,10), caption = "Tabla Cliente-Producto-Demanda")
```


A continuación, utilizando el campo calculado de la diferencia (diff), obtenemos la caracterización estadística del modelo. Lo presentamos en forma de tabla con los valores redondeados a 4 decimales.
```{r, stats}
df_resumen <- tibble() 
smr <- summary(train_normal$diff) 
sd <- sd(train_normal$diff)
var <- var(train_normal$diff)
rmsle <- rmsle(train_normal$S9, train_normal$media)

df_resumen <- as_tibble(t(c("Media", smr[1], smr[2], smr[3], smr[4], smr[5], smr[6], sd, var, rmsle)))
colnames(df_resumen) <- c("Model","Min", "1st Q", "Median", "Mean", "3rd Q", "Max", "SD", "Var", "RMSLE")
df_resumen$Min <- format(round(as.numeric(df_resumen$Min),4))
df_resumen$`1st Q` <- format(round(as.numeric(df_resumen$`1st Q`),4))
df_resumen$Median <- format(round(as.numeric(df_resumen$Median),4))
df_resumen$Mean <- format(round(as.numeric(df_resumen$Mean),4))
df_resumen$`3rd Q` <- format(round(as.numeric(df_resumen$`3rd Q`),4))
df_resumen$Max <- format(round(as.numeric(df_resumen$Max),4))
df_resumen$SD <- format(round(as.numeric(df_resumen$SD),4))
df_resumen$Var <- format(round(as.numeric(df_resumen$Var),4))
df_resumen$RMSLE <- format(round(as.numeric(df_resumen$RMSLE),4))

knitr::kable(df_resumen, caption = "Tabla resumen de modelos")
```
El parámetro de referencia del concurso, el RMSLE presenta un valor de 0,4664, muy cercano a los modelos ganadores del concurso (0,4426) que emplearon modelos mucho más complejos y costosos computacionalmente. 

# Resumen gráfico

A modo de resumen vemos gráficamente la validez del modelo de la media.
```{r graph}
train_normal %>% ggplot(aes(x=id, y=diff))+
  geom_point(alpha = 1/3) +
  geom_line(alpha = 1/6)+
  scale_y_continuous(limits=c(-800,800))+
  theme_minimal()+
  labs(x = "id Producto-Cliente",
       y = " % Desviación de la predicción",
       title = "Diferencia S9-Predicción")

train_normal %>% ggplot(aes(x=diff))+
  geom_density(color = "gray50") +
  theme_minimal()+
  labs(x = "Desviación de la predicción",
       y = "Densidad",
       title = "Densidad de distribución de la diferencia S9-Predicción",
       subtitle = "Para todo el rango de desviación")

train_normal %>% ggplot(aes(x=diff))+
  geom_density(color = "gray50") +
  scale_x_continuous(limits=c(-20,20))+
  theme_minimal()+
  labs(x = "Desviación de la predicción",
       y = "Densidad",
       title = "Densidad de distribución de la diferencia S9-Predicción",
       subtitle = "Rango de desviación entre -20 y 20")

train_normal %>% ggplot(aes(y=diff))+
  geom_boxplot(color = "orangered") +
  scale_y_continuous(limits=c(-10,10))+
  theme_minimal()+
  labs(y = "Desviación de la predicción",
       title = "Boxplot para la diferencia S9-Predicción")
  
```


