---
title: "Bimbo. Predicción de la demanda"
subtitle: "Proyecto fin de M3.1 Business Analytics. Universidad de Deusto.                  Programa en Big Data y Business Intelligence"
author: 
 - "Jose Luis Apellaniz"
 - "Estíbaliz Mtz. de Bujo"
date: "25/10/2020"
output: 
  html_document:
    code folding: show
    highlight: haddock
    theme: flatly
    toc: true
    toc_depth: 3
    toc_float: yes
    number_sections: yes
    
---

```{r setup, include=FALSE}
knitr::opts_chunk$set(echo = TRUE)
```
# Introducción.

```{r libraries, collapse=TRUE, message = FALSE, warning=FALSE}
# Carga de las librerías necesarias
library(tidyverse)
library(data.table)
library(caret)
library(magrittr)
library(Metrics)
library(ggpubr)
```

# Preprocesado de los datos.
Vamos a convertir y reducir la tabla original de datos de Bimbo, donde cada fila contiene los datos de las transacciones individuales para cada producto, a una tabla más manejable con los datos agregados de demanda para cada combinación posible de Cliente (tienda) y Producto, que tengan disponibles datos para las siete semanas suministradas y los presentamos por semanas.

```{r data, cache =TRUE, message = FALSE, warning=FALSE}
# Carga del archivo de datos
dt_train<-readRDS("../Data/dt_train")
knitr::kable(head(dt_train,10), caption = "Tabla Original de Bimbo")
# Nos quedamos solamente con las columnas que afectan a la predicción
train<-dt_train[, .(Semana,Cliente_ID,Producto_ID, Demanda_uni_equil)]
# Borramos la tabla origen
rm(dt_train)
# Cálculo de la demanda agregada para cada combinación Semana-Cliente_ID-Producto_ID
train<-train[, .(Demanda_agg=sum(Demanda_uni_equil)), .(Semana, Cliente_ID,Producto_ID)]
# Obtenemos el número de semanas con datos disponibles para cada combinación Cliente_ID-Producto_ID
train<-train[, .(Semana,Demanda_agg,num_sem=.N),.(Cliente_ID,Producto_ID)]
# Nos quedamos con las combinaciones que tienen las 7 semanas de datos
train<-train[num_sem==7]
# Eliminamos el campo indicador del número de semanas
train<-train[,num_sem:=NULL]
# Convertimos a data frame la tabla
df_train<-as_tibble(train)
# Obtenemos un data frame de muestreo con datos únicos de combinaciones Cliente-
set.seed(43)
df_sample <- df_train %>% select(Cliente_ID,Producto_ID) %>% 
  distinct() %>%
  sample_frac(0.01) 
# Borramos el data table
rm(train)
# Seleccionamos las filas del data frame de datos según el muestreo realizado de forma que se 
# mantienen combinaciones con las 7 semanas de datos completas.
df_sample <- df_train %>% inner_join(df_sample, by = c("Cliente_ID", "Producto_ID"))
# Borramos el data frame con todos los datos y nos quedamos con el muestreado
rm(df_train)
# Lo convertimos en un tablón con las semanas como columnas de datos de demanda y añadimos un id
# a cada combinación Cliente-Producto
tablon <- df_sample %>% 
  spread(Semana,Demanda_agg) %>% 
  rowid_to_column(var = "id")
# Arreglamos los nombres de las columnas.
colnames(tablon) <- c("id","Cliente_ID", "Producto_ID", "S3", "S4", "S5", "S6", "S7", "S8", "S9")
knitr::kable(head(tablon,10), caption = "Tabla Cliente-Producto-Demanda")
```

# Modelos de predicción.
Siguiendo el principio de la navaja de Occam optamos por la adopción de los modelos más sencillos posibles que den buenos resultados.

## Modelo 1. Normalizando entre 0 y 1.
Normalizamos entre 0 y 1 los valores de todas las semanas.A continuación obtenemos la media para cada Cliente-Producto y calculamos la diferencia con la semana 9.

```{r model_1, message = FALSE, warning=FALSE}
train_mean <- tablon
maximo <- max(train_mean[,4:10])
# Normalización
for (i in 4:10){
  train_mean[i]<-train_mean[i]/maximo
}

train_mean <- train_mean %>% 
  rowwise() %>% 
  mutate(media = mean(c_across(S3:S8))) %>% 
  mutate(diff = S9-media)

train_mean %>% ggplot(aes(fill=c(S9,media))) + 
  geom_density(aes(x=media),alpha = 0.5,fill = "orangered2") +
  geom_density(aes(x=S9),alpha = 0.5,fill = "gray50") +
  scale_x_continuous(limits=c(0,0.02))+
  theme_minimal()+
  labs(x = "Demanda normalizada",
       y = "Densidad",
       title = "Modelo media-normalizado",
       subtitle = "Comparativa Semana 9 vs Media")

```

Las dos curvas siguen el mismo patrón pero la predicción va adelantada por lo que 
para valores bajos de demanda se predecirá de menos y para valores altos
de más. Aplicamos una corrección equivalente a la media de la diferencia 
entre las dos curvas.


```{r,message = FALSE, warning=FALSE}
train_mean <- train_mean %>% 
  mutate(Prediccion = media + mean(train_mean$diff)) %>% 
  mutate(diff_2 = S9 - Prediccion)

train_mean %>% ggplot(aes(fill=c(S9,Prediccion))) + 
  geom_density(aes(x=Prediccion),alpha = 0.5,fill = "orangered2") +
  geom_density(aes(x=S9),alpha = 0.5,fill = "gray50") +
  scale_x_continuous(limits=c(0,0.02))+
  theme_minimal()+
  labs(x = "Demanda normalizada",
       y = "Densidad",
       title = "Modelo media-normalizado-corregido",
       subtitle = "Comparativa Semana 9 vs Prediccion")

```

Vemos como queda la tabla.
```{r}
knitr::kable(head(train_mean,10), caption = "Tabla Cliente-Producto-Demanda")

df_resumen <- tibble() 
smr <- summary(train_mean$diff_2) 
sd_mean <- sd(train_mean$diff_2)
var_mean <- var(train_mean$diff_2)
rmsle_mean <- rmsle(train_mean$S9, train_mean$Prediccion)

df_resumen <- as_tibble(t(c("Media-Normalizado corregido", smr[1], smr[2], smr[3], smr[4], smr[5], smr[6], sd_mean, var_mean, rmsle_mean)))
colnames(df_resumen) <- c("Model","Min", "1st Q", "Median", "Mean", "3rd Q", "Max", "SD", "Var", "RMSLE")
knitr::kable(df_resumen, caption = "Tabla resumen de modelos")
```




```{r graph_1 ,message = FALSE, warning=FALSE}
p1<-train_mean %>% ggplot(aes(x=id, y=diff_2*100))+
  geom_point(alpha = 1/3) +
  geom_line(alpha = 1/6)+
  scale_y_continuous(limits=c(-50,50))+
  theme_minimal()+
  labs(x = "id Producto-Cliente",
       y = " % Desviación de la predicción",
       title = "Modelo media-normalizado corregido")

p2<-train_mean %>% ggplot(aes(x=diff_2))+
  geom_density(color = "gray50") +
  scale_x_continuous(limits=c(-0.005,0.005))+
  theme_minimal()+
  labs(x = "Desviación de la predicción",
       y = "Densidad",
       title = "Modelo media-normalizado corregido")

p3<-train_mean %>% ggplot(aes(fill=c(S9,Prediccion)))+
  geom_density(aes(x=Prediccion),alpha = 0.5,fill = "orangered2") +
  geom_density(aes(x=S9),alpha = 0.5,fill = "gray50") +
  scale_x_continuous(limits=c(0,0.02))+
  theme_minimal()+
  labs(x = "Demanda normalizada",
       y = "Densidad",
       title = "Modelo media-normalizado corregido",
       subtitle = "Comparativa Semana 9 vs Predicción")

p4<-train_mean %>% ggplot(aes(y=diff_2))+
  geom_boxplot(color = "orangered") +
  scale_y_continuous(limits=c(-0.005,0.005))+
  theme_minimal()+
  labs(y = "Desviación de la predicción",
       title = "Modelo media-normalizado corregido")
  
ggarrange(p1, p2, p3, p4)
```

```{r}

```


